臺灣高等法院刑事判決　　　　　　　　　　　　　九十三年度上訴字第一０八九號
　　上　訴　人
　　即　被　告　甲○○
右上訴人因竊盜案件，不服臺灣板橋地方法院九十二年度訴字第二一四一號，中華民
國九十三年二月十八日第一審判決（起訴案號：臺灣板橋地方法院檢察署九十二年度
偵字第三九九九號），提起上訴，本院判決如左：
    主  文
上訴駁回。
    理  由
一、本案經本院審理結果，認第一審判決以被告甲○○就原判決附表一所示部分，係
    犯刑法第三百二十一條第一項第三款之攜帶兇器竊盜罪，同時審酌被告平日素行
    、犯罪之動機、目的、手段、犯罪後自白犯行、態度良好等一切情狀，量處有期
    徒刑十月，扣案之一字起子、六角板手、Ｔ型板手各壹支均沒收；另就被訴與同
　　案被告乙○○共同於九十二年一月間，在桃園縣中壢市○○鄉○○道旁，竊取大
  　貨車一輛及車上切割機底座一臺部分，認無證據證明被告犯罪，並以公訴人認該
    部分與上開有罪部分，有連續犯裁判上一罪關係，而不另為無罪之諭知。認事用
　  法，均無不當，量刑亦屬妥適，應予維持，並引用第一審判決書記載之事實、證
    據及理由（如附件）。
二、被告上訴意旨以：被告業已坦承犯行，已有悔意，現並有一歲幼子待養，原審量
    刑十月，顯屬過重等語。惟被告曾於八十九年間，因竊盜案件，經本院判處有期
    徒刑八月確定，並於九十二年十一月二十二日執行完畢。被告竟再犯本案，本不
    宜從輕量刑。況本件被告所犯刑法第三百二十一條第一項第三款之加重竊盜罪，
    最輕法定刑為有期徒刑六月，原審量處有期徒刑十月，亦無過重。足見被告上訴
    ，顯無理由，應予駁回。
據上論斷，應依刑事訴訟法第三百六十八條、第三百七十三條，判決如主文。
本案經檢察官沈明彥到庭執行職務。
中　　　華　　　民　　　國　　九十三　　年　　　六　　　月　　  二  　　日
                              臺灣高等法院刑事第十四庭
                                  審判長法  官  陳  祐  輔
                                        法  官  徐  昌  錦
                                        法  官  陳　國　文
右正本證明與原本無異。
不得上訴。
                                        書記官  蔡  棟  樑
中　　　華　　　民　　　國　　九十三　　年　　　六　　　月　　　二　　　日
附錄：本案論罪科刑法條全文
刑法第三百二十一條第一項第三款：
犯竊盜罪而有左列情形之一者，處六月以上、五年以下有期徒刑：
一  於夜間侵入住宅或有人居住之建築物、船艦或隱匿其內而犯之者。
二  毀越門扇、牆垣或其他安全設備而犯之者。
三  攜帶兇器而犯之者。
四  結夥三人以上而犯之者。
五  乘火災、水災或其他災害之際而犯之者。
六  在車站或埠頭而犯之者。
前項之未遂犯罰之。
附件
臺灣板橋地方法院刑事判決                        九十二年度訴字第二一四一號
    公  訴  人  臺灣板橋地方法院檢察署檢察官
    被      告  甲○○  男  四十一歲（民國○○○年○○月○日生）
                        住桃園縣中壢市三民里下三座屋十一之五號
                        身分證統一編號：Ｈ一二六六三一二七號
右列被告因竊盜等案件，經檢察官提起公訴（九十二年度偵字第三九九九號、第一三
○二六號），本院判決如左：
    主  文
甲○○共同連續攜帶兇器竊盜，處有期徒刑拾月。扣案一字起子、六角板手、Ｔ型板
手各壹支，均沒收之。
其餘被訴部分無罪。
    事  實
一、甲○○前於民國（下同）八十九年間，因竊盜案件，經臺灣桃園地方法院判處有
    期徒刑八月，並經臺灣高等法院駁回上訴確定，於九十二年十一月二十二日執行
    完畢（不構成累犯），其與乙○○（業經另行審結）共同意圖為自己不法之所有
    ，並基於竊盜之概括犯意聯絡，由甲○○在場負責把風，乙○○則以客觀上足以
    對人之生命、身體、安全構成威脅，足供兇器使用之一字起子、六角板手、Ｔ型
    板手，在附表一所示之時、地，損壞如附表一所示被害人所有車輛之車門鎖及電
    門鎖後，共同竊取上開被害人所有車輛或車內之財物（詳細行竊時間、地點、被
    害人、行為態樣及所得財物如附表一所示）。嗣為警於九十二年二月十二日下午
    二時許，持搜索票在桃園縣八德市○○街二號九樓之二搜索查獲乙○○，並扣得
    乙○○所有供其竊盜所用之一字起子、六角板手、Ｔ型板手各一支，並於九十二
    年二月十二日下午四時三十分許，持搜索票在桃園縣中壢市三民里下三座屋十一
    之五號搜索查獲甲○○，並扣得如附表二所示之物。
二、案經被害人丁○○、戊○○訴由臺北市政府警察局報請臺灣板橋地方法院檢察署
    檢察官偵查起訴。
    理  由
壹、有罪部分：
一、右揭事實，業據被告甲○○於本院審理中坦承不諱，並據證人即同案被告乙○○
    於本院審理中證述屬實，且有附表一證據欄所示之證據足資佐證，足認被告自白
    與事實相符。從而，本件事證明確，被告犯行堪以認定，應依法論科。
二、按刑法第三百二十一條第一項第三款攜帶兇器竊盜罪，所稱之兇器，乃依一般社
    會觀念足以對人之生命、身體、安全構成威脅，而具有危險性之器械而言。而一
    字起子、六角板手、Ｔ型板手係屬鐵製品，客觀上顯具有危險性，足以傷害人之
    生命、身體，應屬兇器無疑。核被告甲○○所為係犯如附表一所犯法條欄所示之
    攜帶兇器竊盜罪、毀損罪。被告與乙○○間有犯意聯絡及行為分擔，為共同正犯
    。被告先後二次攜帶兇器竊盜、毀損犯行，時間緊接，所犯分別為構成犯罪要件
    相同之罪名，顯係基於概括之犯意為之，為連續犯，爰依刑法第五十六條之規定
    ，分別論以一罪，並均加重其刑。被告所犯毀損、攜帶兇器竊盜二罪間，有方法
    結果之牽連關係，為牽連犯，依刑法第五十五條規定，應從較重之攜帶兇器竊盜
    罪處斷。爰審酌被告之素行、犯罪之動機、目的、手段、犯罪後自白犯行態度良
    好及檢察官具體求處有期徒刑一年等一切情狀，爰量處如主文所示之刑，以資懲
    儆。另於同案被告乙○○為警查獲時所扣得之一字起子、六角板手、Ｔ型板手各
    一支（附於臺灣板橋地方法院檢察署九十二年度保管字第三四三六號贓證物品清
    單記載為「竊盜用各式工具一箱」之內），為同案被告乙○○所有，供渠等共同
    犯罪所用之物，爰依刑法第三十八條第一項第二款規定宣告沒收之。至扣得如附
    表二所示之物，則均不予宣告沒收（理由分別詳如附表二備註欄所示）。
三、公訴意旨另以：被告甲○○另與乙○○共同於九十二年一月間，在桃園縣中壢市
    新屋鄉○○道旁，竊取大貨車一輛及車上切割機底座一臺，得手後將切割機底座
    一臺轉售他人牟利，得款朋分花用，大貨車則丟在桃園縣觀音鄉靠近新屋鄉一間
    農舍附近（起訴書犯罪事實欄一、（七）後段）等語，因認被告此部分亦涉有刑
    法第三百二十一條第一項第三款之加重竊盜罪嫌。惟查：按被告或共犯之自白，
    不得作為有罪判決之唯一證據，仍應調查其他必要之證據，以查其是否與事實相
    符，刑事訴訟法第一百五十六條第二項定有明文。本件被告及同案被告乙○○於
    檢察官偵查及本院審理中固供承有上開竊盜之行為，然查公訴意旨上開所指被告
    行竊之大貨車一輛，並未經查獲，且亦查無該車車牌號碼、所有權人等資料，致
    無從傳訊被害人加以查證，是除被告及同案被告乙○○之自白外，被害人之姓名
    及失竊地點均不詳，既未經被害人指訴失竊之事實，亦無被害人之失竊報告、贓
    物領據暨目擊證人之供述可供憑證，且未在被告或同案被告乙○○之住宅、任何
    當舖或其他處所查獲此部分之失竊之車輛贓物，則上開被告及共同被告乙○○之
    自白，自不能證明與事實相符。此外，復查無其他積極證據足資證明被告確有此
    部分之犯行，揆諸上開法文說明，自非得僅以被告此部分之自白為論罪之唯一依
    據（最高法院七十七年度台上字第四四七六號判決意旨參照）。從而，原應就此
    部分為被告無罪之諭知，惟公訴人認此部分與上開有罪部分，有連續犯裁判上一
    罪之關係，爰不另為無罪之諭知。
貳、無罪部分：
一、公訴意旨略以：被告甲○○於九十一年十月間，在桃園縣中壢市三民里下三座屋
    十一之五家中，明知乙○○所寄放之高爾夫球具一組、汽車皮椅右前座一組、鏟
    土機（俗稱「山貓」，起訴書誤為挖土機）一台、縫紉機一台、ＪＶＣ汽車ＣＤ
    箱一台、ＪＶＣ汽車音響主機一台、ＳＡＧＥＭ牌行動電話一支、丙○○行照一
    張（八Ｎ—Ｏ七三三）、張雅婷行照一張（三Ｌ—三二六Ｏ），係來路不明之贓
    物，竟仍同意寄藏之，因被告此部分涉有刑法第三百四十九條第二項之寄藏贓物
    罪嫌。
二、按犯罪事實應依證據認定之，無證據不得推定其犯罪事實，又不能證明被告犯罪
    者，應諭知無罪之判決，刑事訴訟法第一百五十四條、第三百零一條第一項分別
    定有明文。又按刑事訴訟法上所謂認定犯罪事實之證據，係指足以認定被告確有
    犯罪行為之積極證據而言，該項證據自須適合於被告犯罪事實之認定，始得採為
    斷罪資料；如未能發現相當證據，或證據不足以證明，自不能以推測或擬制之方
    法，以為裁判之基礎。且認定事實所憑之證據，其為訴訟上之證明，須達於通常
    一般之人均不致有所懷疑，而得確信其為事實之程度者，始得為有罪之認定，倘
    其證明尚未達到此一程度而有合理之懷疑存在時，尚難為有罪認定之基礎。另苟
    積極證據不足以為不利於被告事實之認定，即應為被告有利之認定，更不必有何
    有利之證據，最高法院著有六十九年度臺上字第一五三一號、三十年度上字第八
    一六號、四十年度臺上字第八六號、七十六年度臺上字第四九八六號判例可資參
    照。再按被告或共犯之自白，不得作為有罪判決之唯一證據，仍應調查其他必要
    之證據，以查其是否與事實相符，刑事訴訟法第一百五十六條第二項亦有明文規
    定。
三、公訴意旨認被告甲○○涉有前開犯行，無非係以被告之自白及同案被告乙○○之
    供述為其主要論據。訊據被告堅決否認涉有上開犯行，辯稱：乙○○只說寄放，
    我並不知道是贓物，且因與乙○○熟識，有些物品是乙○○自己放置的，我並不
    知情等語。經查：
（一）按刑法上贓物罪之成立，以關於他人犯罪所得之財物為限，若係因自己犯罪所
      得之物，不論其為正犯或教唆犯、幫助犯，則其於犯罪後，復收受該犯罪所得
      之贓物，其受贓行為當然包括於原犯罪行為之中，自無再成立收受贓物罪之餘
      地（最高法院二十四年上字第四四一六號判例、八十二年台上字第六九○○號
      判決意旨參照）。查本件被告住處查獲之鏟土機一台，係被告與同案被告乙○○所共同竊取（詳如附表一編號二所示），是上開鏟土機自非屬關於他人犯罪
      所得之財物，被告縱有藏匿上開鏟土機一台之事實，揆諸上開判例判決說明，
      其行為亦非得以寄藏贓物罪相繩。
（二）又按寄藏贓物係以明知為贓，仍予受寄為隱藏而言。查本件被告於偵查中固坦
      承因欠乙○○人情，故讓乙○○借放上開物品在其住處等語（見九十二年偵字
      第三九九九號卷第一一二頁正面、第五四六頁背面、第五四七證面），惟其於
      本院審理中則供稱並不知上開物品（鏟土機一台除外，以下均同）為乙○○竊
      取之贓物，且有些物品是乙○○自行放置在其住處等語，是被告之供述已然前
      後並非一致，自應調查其他必要之證據，以查其偵查中之自白是否與事實相符
      ，而非得遽採為論罪之依據。又查證人即同案被告乙○○於警訊、偵查中，就
      在被告住處查獲之上開物品，是否為其交付被告藏放一節，並未為任何供述，
      而其於本院審理中則結證稱：「挖土機是我和甲○○一起去偷的，其他物品是
      我去偷，放在他那邊，他那邊院子很大，我隨便放他不知道」、「（問：你有
      沒有跟他講？）沒有，因為他們家很大」等語（見本院九十三年二月四日審判
      筆錄），核與被告所辯相符，是被告辯稱不知上開物品為乙○○竊取之贓物，
      部分物品為乙○○自行放置在其住處等語，尚非無據。
（三）此外，復查無其他積極證據足證被告有公訴人起訴之此部分犯罪事實，自屬不
      能證明被告此部分之犯罪，爰依法為無罪判決之諭知。
據上論斷，應依刑事訴訟法第二百九十九條第一項前段、第三百零一條第一項，刑法
第二十八條、第五十六條、第三百二十一條第一項第三款、第三百五十四條、第五十
五條、第三十八條第一項第二款，判決如主文。
本案經檢察官蘇揚旭到庭執行職務。
中      華      民      國    九十三    年      二      月     十八     日
                                      臺灣板橋地方法院刑事第十三庭
                                          審判長法  官  王復生
                                                法  官  徐子涵
                                                法  官  白光華
右正本證明與原本無異。
如不服本判決，應於判決送達後十日內，向本院提出上訴狀。
                                                書記官  陳靜怡
中      華      民      國    九十三    年      二      月      十八    日
附表一
┌──┬───┬────┬─────────┬───┬────┬────┐
│編號│時間  │ 地點   │行為態樣及所得財物│被害人│  證據  │所犯法  │
├──┼───┼────┼─────────┼───┼────┼────┤
│ 1. │九十一│桃園縣中│乙○○、甲○○二人│戊○○│被告卓金│刑法第三│
│    │年十二│壢市內厝│共同前往，由乙○○│（慶達│良於警詢│百五十四│
│    │月二十│里七鄰內│以六角板手、Ｔ型板│貨運有│、偵查及│條毀損罪│
│    │七日三│厝子七十│手、一字起子毀壞TH│限公司│本院審理│、第三百│
│    │時三十│六號（起│-509號大貨車車門及│）    │中自白、│二十一條│
│    │分許（│訴書事實│電門鎖（含車上所載│      │同案被告│第一項第│
│    │起訴書│欄一(七)前│鋁合金鋼圈一批）。│      │乙○○於│三款攜帶│
│    │事實欄│段誤為「│（起訴書事實欄一(七)│      │警詢中自│兇器竊盜│
│    │一(七)前│桃園縣中│前段略為「以上開手│      │白及於本│罪      │
│    │段略為│壢市中正│法竊取大貨車一輛及│      │院審理中│        │
│    │九十一│路旁」）│車上之鋁合金鋼圈一│      │證述、被│        │
│    │年十二│        │批」）            │      │害人於警│        │
│    │月間）│        │                  │      │訊中之陳│        │
│    │      │        │                  │      │述、桃園│        │
│    │      │        │                  │      │縣警察局│        │
│    │      │        │                  │      │車輛協尋│        │
│    │      │        │                  │      │車牌遺失│        │
│    │      │        │                  │      │證明單影│        │
│    │      │        │                  │      │本一件、│        │
│    │      │        │                  │      │車籍作業│        │
│    │      │        │                  │      │系統－查│        │
│    │      │        │                  │      │詢認可資│        │
│    │      │        │                  │      │料一件  │        │
├──┼───┼────┼─────────┼───┼────┼────┤
│ 2. │九十二│桃園縣中│乙○○、甲○○二人│丁○○│被告卓金│同右    │
│    │年一月│壢市新中│共同前往，由甲○○│      │良於警訊│        │
│    │二十七│北路二段│負責駕車把風，林維│      │、偵查及│        │
│    │日十六│五一五號│仁以六角板手、Ｔ型│      │本院審理│        │
│    │時十五│對面停車│板手、一字起子毀壞│      │中之自白│        │
│    │分許  │場      │Q5-553號大貨車車門│      │、同案被│        │
│    │      │        │及電門鎖，共同竊得│      │告乙○○│        │
│    │      │        │Q7-6495號及Q5-553 │      │於本院審│        │
│    │      │        │號大貨車二輛（含車│      │理中之證│        │
│    │      │        │上所載之小型鏟土機│      │言、被害│        │
│    │      │        │〔山貓〕乙臺，該小│      │人於警訊│        │
│    │      │        │型鏟土機為警在卓金│      │中之陳述│        │
│    │      │        │良住處查獲）。    │      │、小型鏟│        │
│    │      │        │                  │      │土機翻拍│        │
│    │      │        │                  │      │照片一件│        │
└──┴───┴────┴─────────┴───┴────┴────┘
附表二
┌──┬────────────────┬───────────────┐
│編號│扣    案    物    品    名    稱│備                          註│
├──┼────────────────┼───────────────┤
│ １ │高爾夫球具一組                  │非違禁物，亦非本案犯罪所用或所│
│    │                                │得之物                        │
├──┼────────────────┼───────────────┤
│ ２ │汽車皮椅右前座一組              │同右                          │
├──┼────────────────┼───────────────┤
│ ３ │挖土機（山貓）一臺              │非違禁物，（係被害人丁○○所有│
│    │                                │）為被告竊得之物              │
├──┼────────────────┼───────────────┤
│ ４ │新格牌縫紉機一臺                │非違禁物，亦非本案犯罪所用或所│
│    │                                │之物                          │
├──┼────────────────┼───────────────┤
│ ５ │新力牌ｖ８攝影機一臺            │被告所有，非違禁物，亦非本案犯│
│    │                                │罪所用之物                    │
├──┼────────────────┼───────────────┤
│ ６ │舊鈔含古錢幣（原封）一箱        │同右                          │
├──┼────────────────┼───────────────┤
│ ７ │ＪＶＣ廠牌汽車ＣＤ箱一臺        │非違禁物，亦非供本案犯罪所用之│
│    │                                │物                            │
├──┼────────────────┼───────────────┤
│ ８ │ＪＶＣ汽車音響主機一臺          │同右                          │
├──┼────────────────┼───────────────┤
│ ９ │木製豬型儲錢筒一臺              │被告所有，非違禁物，亦非本案犯│
│    │                                │罪所用或所得之物              │
├──┼────────────────┼───────────────┤
│ １０ │筆組一盒                        │同右                          │
├──┼────────────────┼───────────────┤
│  │ＳＡＧＥＭ廠牌行動電話一支      │非違禁物，亦非本案犯罪所用或所│
│    │                                │之物                          │
├──┼────────────────┼───────────────┤
│  │ＥＲＩＣＳＳＯＮ廠牌行動電話一支│被告所有，非違禁物，亦非供本案│
│    │                                │犯罪所用之物                  │
├──┼────────────────┼───────────────┤
│  │ＮＯＫＩＡ廠牌行動電話一支      │同右                          │
├──┼────────────────┼───────────────┤
│  │丙○○８Ｎ－０７３３行車執照一張│非違禁物，亦非本案犯罪所用或所│
│    │                                │得之物                        │
├──┼────────────────┼───────────────┤
│  │張雅婷３Ｌ－３２６０行車執照一張│同右                          │
├──┼────────────────┼───────────────┤
│  │張雅婷身分證一張                │同右                          │
├──┼────────────────┼───────────────┤
│  │甲○○郵政儲金簿一本            │被告所有，非違禁物，亦非本案犯│
│    │                                │罪所用或所得之物              │
├──┼────────────────┼───────────────┤
│  │大型破壞剪二支                  │同右                          │
└──┴────────────────┴───────────────┘
